【裁判字號】    89,台非,180
【裁判日期】    890706
【裁判案由】    竊盜
【裁判全文】
最高法院刑事判決                                八十九年度台非字第一八○號
    上訴人  最高法院檢察署檢察總長
    被  告  甲○○
右上訴人因被告竊盜案件，對於台灣桃園地方法院中華民國八十八年九月廿九日第一
審確定判決（八十八年度桃簡字第一○一二號，起訴案號：台灣桃園地方法院檢察署
八十八年度偵字第一二四七六號），認為關於甲○○部分違法，提起非常上訴，本院
判決如左：
    主  文
原判決關於宣告緩刑違背法令部分撤銷。
    理  由
非常上訴理由稱：「按受二年以下有期徒刑、拘役或罰金之宣告，而其未曾受有期徒
刑以上刑之宣告或前受有期徒刑以上刑之宣告，執行完畢或赦免後，五年以內未曾為
有期徒刑以上刑之宣告，認以暫不執行為適當者，得宣告緩刑，刑法第七十四條規定
甚明。而在判決前曾已受有期徒刑以上刑之宣告確定者，即不合於緩刑條件，至於前
所宣告之緩刑已否執行，在所不問。因而前已受有期徒刑以上刑之宣告確定者，即不
得於後案宣告緩刑。最高法院五十四年台非字第一四八號著有判例可供參照。本案被
告前於八十八年六月十日，因偽造文書案件，經台灣桃園地方法院判決有期徒刑七月
，緩刑三年（八十八年度桃簡字第四八五號），並於八十八年八月十一日起算緩刑，
迄九十一年八月十一日執行完畢，有台灣桃園地方法院檢察署刑案資料查註紀錄表可
稽。本件台灣桃園地方法院失察再於八十八年九月廿九日，以被告涉有竊盜等罪嫌，
判決有期徒刑六月，緩刑三年，揆諸首開說明，顯有判決適用法則不當之違法。爰依
刑事訴訟法第四百四十一條、第四百四十三條提起非常上訴，以資糾正。」等語。
本院按受二年以下有期徒刑、拘役或罰金之宣告，認為以暫不執行為適當，得宣告緩
刑者，以未曾受有期徒刑以上刑之宣告，或前受有期徒刑以上刑之宣告，執行完畢或
赦免後，五年以內未曾受有期徒刑以上刑之宣告者為限，此觀刑法第七十四條之規定
自明。本件被告甲○○曾犯偽造文書罪，經台灣桃園地方法院簡易庭以八十八年度桃
簡字第四八五號，於八十八年六月十日判決有期徒刑七月，緩刑三年，並於同年八月
十一日確定在案，此有該案卷可稽，則本件於八十八年九月二十九日宣判時，被告已
不合於緩刑條件，自不得宣告緩刑。乃原判決未察，竟判決共同竊盜，處有期徒刑四
月，又故買贓物，處有期徒刑三月，應執行有期徒六月，併予宣告緩刑三年，其判決
自屬違背法令。案經確定，非常上訴意旨執以指摘，洵有理由，惟原判決尚非不利於
被告，應僅將原判決關於違背法令部分撤銷，以資糾正。
據上論結，應依刑事訴訟法第四百四十七條第一項第一款前段，判決如主文。
中      華      民      國    八十九    年      七      月      六      日
                              最高法院刑事第二庭
                                  審判長法官  莊  來  成
                                        法官  呂  潮  澤
                                        法官  謝  俊  雄
                                        法官  白  文  漳
                                        法官  蘇  振  堂
      右正本證明與原本無異
                                              書  記  官
中      華      民      國    八十九    年      七      月     十四     日


司法院資訊處製作；財團法人民間司法改革基金會備份。
